【裁判字號】    95,裁,1695
【裁判日期】    950803
【裁判案由】    聲請假處分
【裁判全文】
最  高  行  政  法  院  裁  定
                                     95年度裁字第01695號
抗  告  人  甲○○
上列抗告人因與相對人考選部聲請假處分事件，對於中華民國94
年10月31日臺北高等行政法院94年度全再字第1號裁定提起抗告
，本院裁定如下︰
    主  文
抗告駁回。
抗告訴訟費用由抗告人負擔。
    理  由
一、按抗告法院認抗告為不合法或無理由者，應為駁回抗告之裁
    定。
二、抗告人以其就專門職業及技術人員律師高考事項提起考試爭
    訟，有保全證據之必要，向原審聲請假處分，經原審裁定駁
    回，抗告人不服，以原審有漏未審酌，違背證據法則及經驗
    法則，就當事人請求事項未予審判、未請求之事項予以審判
    之違法，依法應予廢棄，聲請再審，經原審94年度全再字第
    1號裁定以其已逾聲請再審之法定期間予以駁回。抗告人不
    服，提起抗告。
三、抗告意旨略以：（一）依行政訴訟法第276條第1、2及4項分
    別規定「再審之訴應於30日之不變期間內提起。…但再審之
    理由知悉在後者，自知悉時起算。…。再審之訴自判決確定
    時起，如已逾5年者，不得提起。但以第273條第1項第5款、
    第6款或第12款情形為再審之理由者，不在此限。」，然原
    審僅以前揭法規第1項再審應於30日之不變期間內提起，即
    認抗告人已逾聲請再審之期間，顯有裁判不依法規之違法。
    （二）抗告人參加專門職業及技術人員律師高考已逾30年，
    每年報名履歷表審查意見欄內均遭相對人註記「X」記號，
    表示相對人自始即預定不予抗告人及格之意，致抗告人之分
    數有遭張冠李戴、顛倒填報或高分低報之嫌，是抗告人顯有
    聲請證據保全之必要。為此請廢棄原審裁定，准許抗告人為
    保全證據之假處分聲請。
四、原審裁定係以：按「裁定已經確定，而有第273條之情形者
    ，得準用本編之規定，聲請再審」；「再審之訴應於30日之
    不變期間內提起。前項期間自判決確定時起算。但再審之理
    由知悉在後者，自知悉時起算」，行政訴訟法第283條、第2
    76條第1項、第2項分別定有明文。原審92年11月27日92年度
    全字第107號裁定，係於92年12月2日送達抗告人，該裁定因
    抗告人未提起抗告，已於92年12月12日確定。抗告人於收受
    該裁定時，即已知悉有無重要證據漏未斟酌之違失，則依上
    開規定，抗告人聲請再審之期間，應自92年12月13日起算，
    迄至93年1月11日即已屆滿30日，惟該末日適為星期日，應
    以次日即93年1月12日代之。然抗告人遲至93年8月9日始聲
    請再審，顯已逾期，自不合法，應予駁回。經核原審裁定並
    無違誤。抗告意旨，仍執前詞指摘原審裁定不當，求予廢棄
    ，難認有理由，應予駁回。
五、依行政訴訟法第104條、民事訴訟法第95條、第78條，裁定
    如主文。
中    華    民    國    95    年    8     月    3     日
                  第三庭審判長法  官  趙  永  康
                              法  官  鍾  耀  光
                              法  官  侯  東  昇
                              法  官  黃  淑  玲
                              法  官  林  文  舟
以  上  正  本  證  明  與  原  本  無  異
中    華    民    國    95    年    8     月    4     日
                              書記官  莊  俊  亨


司法院資訊處製作；財團法人民間司法改革基金會備份。
